臺灣臺北地方法院刑事判決　　　　　　　　　　　　八十九年度簡上字第三一號
　　上　訴　人
　　即　被　告　乙○○
　　　　　　　　甲○○
　　右　一　人
　　選任辯護人　丁振發律師
右列上訴人即被告因傷害案件，不服本院新店簡易庭八十九年度店簡字第四七九號，
中華民國八十九年八月三十一日第一審判決（聲請簡易判決處刑案號：臺灣臺北地方
法院檢察署八十九年度偵字第一二三五八號），提起上訴，本院管轄第二審之合議庭
判決如左：
    主  文
上訴駁回。
乙○○、甲○○均緩刑貳年。
    事  實
一、甲○○於八十九年六月六日二十三時十五分許，進入臺北市○○區○○路二段一
    ０九巷二五弄六號一樓ＯＫ便利商店內購物，因逗留十餘分未選購商品，而與該
    址夜班店員乙○○發生口角及肢體衝突，雙方乃各基於傷害之故意，甲○○以徒
    手毆打乙○○左後腦部及手部，致乙○○受有右頂部頭皮四公分乘四公分、枕部
    頭皮七公分乘四公分、右手掌部二公分乘一公分淺創等傷害，乙○○則隨手取出
    櫃檯內鐵棒毆擊甲○○頭部，甲○○因而受有左頂部頭皮裂傷四公分乘一公分乘
    一公分、及右額部頭皮二公分乘零點二公分淺挫瘀傷等傷害，嗣警馳往處理，當
    場扣得該址便利商店所有之鐵棒一支。
二、案經乙○○、甲○○分別訴由臺北市政府警察局文山第一分局報請臺灣臺北地方
    法院檢察署檢察官偵查再向本院聲請以簡易判決處刑
    理  由
一、右揭犯罪事實：（一）業據訊據上訴人即被告乙○○、甲○○各於本院審理中自
    承不諱，並經互核相符，有本院審判筆錄可憑；（二）此外，復有被告二人分別
    於警訊中所提出之臺北市立萬芳醫院診斷證明書正本各一紙，均附於偵查卷宗可
    佐（見偵查卷宗第八、八之一頁），及被告乙○○持以犯罪之鐵棒一支可證，被
    告二人之自白，均與事實相符，應堪採信。本件事證明確，被告二人之犯行堪以
    認定，應予分別依法論科。
二、核被告二人所為，均係犯刑法第二百七十七條第一項之傷害罪。原審以被告二人
    犯罪明確，適用刑事訴訟法第四百四十九條第一項前段、第四百五十四條第二項
    ，刑法第二百七十七條第一項、第四十一條第一項前段（原判決漏引第一項前段
    ），罰金罰鍰提高標準條例第一條前段、第二條，審酌被告二人之犯罪情節，分
    別量處被告乙○○拘役五十九日，甲○○拘役四十日，並均諭知易科罰金折算標
    準，及說明扣案鐵棒非被告乙○○所有，爰不另宣告沒收，經核原判決上開認事
    用法洵無不合。上訴意旨雖各指摘原審判決所認定之情節與事實不符，或先遭對
    方施以暴力，乃出於自衛之舉等語，均無所據，非可採信，尚非有理由，應予駁
    回。惟因被告二人前均未曾受有期徒刑以上刑之宣告，應認被告二人素行均佳，
    有被告二人臺灣高等法院檢察署刑案紀錄簡覆表各一份，分別附於本院刑事卷宗
    足稽，此次犯罪，僅因一時氣憤，致罹刑章，經此刑之宣告，應認其教訓已足，
    而無再犯之虞，被告二人刑之宣告，均以暫不執行為適當，著併各予宣告緩刑二
    年，以勵自新。
據上論斷，應依刑事訴訟法第四百五十五條之一、第三項、第三百六十八條、刑法第
七十四條第一款，判決如主文。
本案經檢察官陳佳秀到庭執行職務
中      華      民      國    九十一    年      七      月    二十九    日
                                  臺灣臺北地方法院刑事第六庭
                                      審判長法  官  黃俊明
                                            法  官  劉煌基
                                            法  官  黃程暉
右正本證明與原本無異
不得上訴
                                            書記官  張華瓊
中      華      民      國    九十一    年      七      月    三十一    日
附錄本案論罪科刑法條：
刑法第二百七十七條第一項
傷害人之身體或健康者，處三年以下有期徒刑，拘役或一千元以下罰金。
